# **JAKUB** T. JANKIEWICZ



adres: 26-120 Bliżyn

ul.Zafabryczna 35

tel: +48 796 478 641

email: jcubic@onet.pl

jcubic.pl/me www:

github: github.com/jcubic

codepen: codepen.io/jcubic

linkedin: /in/jakubjankiewicz/

### **PROFIL**

Jestem programistą głównie Front-End, z wieloletnim doświadczeniem. Jestem zainteresowany pracą zdalną najlepiej związaną

z ReactJS, NextJS, GraphQL. Oprócz programowania mam także wiedzę na temat SEO, bezpieczeństwa aplikacji, pisania tekstów technicznych.

Byłbym mega zainteresowany pracą zwiazana

z nauczaniem, prowadzeniem kursów programowania, mentoringiem lub innego rodzaju dzielenia się wiedzą w ramach moich obowiązków.

# **DOŚWIADCZENIE ZAWODOWE:**

2014

**2**013

ASTEK Polska - Senior Front-End Developer 2016-2022 (projekty dla firmy farmaceutycznej) - SCRUM,

JIRA, Angular.js, Angular, GIT, R, Shiny, webpack, NPM, jQuery, React.js, Vue.js, Docker,

XPro sp. z o. o. - JavaScript Developer (JIRA, 2015 Angular.js, GIT)

Levitated - JavaScript Developer (projekt dla firmy WhenToManage) - SCRUM, JIRA,

Z500 - Specialista IT - Back-end (php, mysgl,

2013-2014 Svn)

> Grupa Edykacyjna S.A. - Programista - praca nad grami HTML5 dla projektu Unijnego e-

podręcznik VocallyTalended - praca nad interfacem 2012-2013

JavaScript/CSS/jQuery, konsultacje na temat projektu informatycznego oraz projekt bazy danych dla portalu społecznościowego

Aiki Lab PTE. LTD. Web Developer - praca nad 2011-2012 strona openclipart.org, aplikacia

> AikiFramework oraz tworzenie stron korzystając z Aiki (php, MySQL, JavaScript, JSON-RPC, HTML, CSS, jQuery, Bazaar, Git)

Snapzu sp. z o. o. Front-End Developer (CSS, 2011

JavaScript, jQuery, HTML, Smarty, SVN,

Projekt open source AikiFramework oraz 2010-2011 strona openclipart.org - wolontariat (php, Aiki,

HTML, JavaScript, Bazaar)

# **UMIEJĘTNOŚCI:**

JavaScript, Lisp, R, PHP, Python, TypeScript, **JEZYKI** 

SQL, Bash,

**PROGRAMOWANIA** Mustache, Markdown, Twig, XML, SVG, HTML, CSS, RegEx (rzadko używane: C/C++, Java,

> Docker, Ansible, GNU Emacs, GIT, Apache, NARZEDZIA JIRA,

GNU/Linux, Windows, Inkscape, GIMP,

**TECHNOLOGIE** jQuery, Angular.js, React.js, Next.js, Vue.js, Node.js, Jasmine, Jest, Cypress, Jekyll,

Eleventy, SlimFramework, Shiny (język R),

JSON-RCP, ERD, MySQL, SQLite, Firebase,

INNE

SEO (pozycjonowanie), Bezpieczeństo aplikacji (ethical hackig), pisanie artykułów branżowych, podstawy storytellingu, teoretyczne podstawy mentoringu oraz prowadzenia szkoleń. podstawy grafiki

# ZNAJOMOŚĆ JĘZYKÓW:

Angielski średnio zaawansowany

#### WYKSZTAŁCENIE:

2011 - 2014 2002 - 2007 Studia Inżynierskie na kierunku "Informatyka" o specjalności "Systemy Informacyjne" na Politechnice Świetokrzyskiej

2000 - 2002

Niepubliczne Policealne Studium Elektroniczne Towarzystwa Wiedzy Powszechnej o specjalności "Systemy Komputerowe"

1995 - 2000

Technikum Elektroniczne o specjalności "radiotechnika i telewizja" w ZSZ nr 1 im. Bohaterów Września 1939 r. w Skarzysku -Kamiennej

## PROJEKTY OPEN SOURCE:

**JQUERY TERMINAL** 

Biblioteka, można ją nazwać frameworkiem do tworzenia aplikacji wiersza poleceń na stronach internetowych. Posiada bardzo dużo fukcji. Jak animacje czy podświetanie kodu zdefiniowane przez użytkownika.

**GIT WEB TERMINAL** 

Aplikacja wiersza poleceń używająca Isomorphic-git dająca dostęp do gita w przeglądarce. Posiada ciekawe zastosowanie Service Workera.

**LEASH SHELL** 

Aplikacja dająca dostęp do wiersza poleceń dla hostigów PHP, które nie dają dostępu do SSH. Posiada dostęp do edytora vi oraz Emacs or dostęp do bazy danych MySQL.

ISOMORPHIC-GIT

Implementacja gita w JavaScript dla przeglądarki i NodeJS. Jestem aktywnym managerem projektu (ang. maintainer). Autor projektu zrezygował z aktywej pracy nad projektem. Zajmuję się komunikacją z

**SYSEND** 

Biblioteka do wysyłania komunikatów w czystym Vanilla JavaScript. Bez zależności zewnętrznych używających natywnych API. Które posiada bardzo proste w użyciu API.

**GGTIPS** 

Pakiet R do tworzenia tooltipów na wykresach za pomocą popularnej biblioteki ggplot, jestem autorem części front-end'owej. W ramach pracy dla klientta ASTEK Polska (firmy

GAIMAN

Język programowania podobny do Ruby, który kompiuje się do języka JavaScript. Suży głównie do tworzenia aplikacji wiersza poeceń dla jQuery Termial. Założeniem jest, aby łatwiej tworzyć przygodowe gry tekstowe. Mam w planach dodanie także obsługi zwykłego wiersza poleceń.

LIPS

Interpreter dialektu Scheme języka Lips w JavaScript. Początkowo miał to być po prostu lisp bazujący na Scheme, ale potem postanowiłem że będzie to pełno prawny zgodny ze specyfikacją

**CLARITY** 

Ikony typu monoshape w formacie SVG dla systemu okien

GNU/Linux GTK+. Ikony są w pełni konfigurowalne za pomocą skrytów w Bashu, który tworzy

#### **WYKSZTAŁCENIE:**

2011 - 2014 2002 - 2007 Studia Inżynierskie na kierunku "Informatyka" o specjalności "Systemy Informacyjne" na

Politechnice Świetokrzyskiej

2000 - 2002

Niepubliczne Policealne Studium Elektroniczne Towarzystwa Wiedzy Powszechnej o specjalności "Systemy

Komputerowe"

1995 - 2000

Technikum Elektroniczne o specjalności "radiotechnika i telewizja" w ZSZ nr 1 im. Bohaterów Września 1939 r. w Skarzysku -

Kamiennej

## **KURSY I SZKOLENIA:**

BEZPIECZEŃSTWO APLIKACJI WWW

Web Hacking: Become a Professional Web

Pentester

Hack Yourself First: How to go on the Cyber-

Offense

Ataki na Strony Internetowe: Praktyczny

**JAVASCRIPT** 

Functional-Light JavaScript, v2
Deep JavaScript Foundations

ES6 The Right Parts

Hardcore Functional Programming in

FRAMEWORKI JAVASCRIPT The Beginner's Guide to ReactJS
Advanced React Component Patterns
Master Electron: Desktop Apps using HTML,

JavaScript & CSS

Understanding TypeScript

Angular 7 (formerly Angular 2) - The

CSS

The Complete Flexbox Tutorial: Learn CSS3

Flexbox in 2018

Ultimate CSS Grid Course: From Beginner to

Advanced

**NARZĘDZIA** 

Git Essential Training Learning Docker Docker for Developers Learning Ansible

UMIEJĘTNOŚCI MIĘKKIE Akademia Mentora: mentoring i programy

mentoringowe w praktyce

Inteligencja Relacyjna - Poczucie wartości |

Asertywność | Wywieranie wpływu

Trainer course - IT trainer

Praktyczna Inteligencja Emocjonalna

INNE

SEO + Content + Link Building Optimized Content Marketing

## ZAINTERESOWANIA/HOBBY:

Open Source, Projektowanie Logo i Logotypów, Matematyka, Fotografia, RPG, Komiksy, Manga, Anime, Fantastyka, Cyberpunk, Edycja Wikipedii, Dzielenie się wiedzą oraz odpowiadanie na pytania programistyczne na StackOverflow i w Social Media (głównie JavaScript), SEO, Cyberbezpieczeństwo, Storytelling, Grywalizacja.

rekrutacji (zgodnie z ustawą z dnia 10 maja 2018 roku o ochronie danych osobowych (Dz. Ustaw z 2018, poz. 1000) oraz zgodnie z Rozporządzeniem Parlamentu Europejskiego i Rady (UE) 2016/679 z dnia 27 kwietnia 2016 r. w sprawie ochrony osób fizycznych w związku z przetwarzaniem danych osobowych i w sprawie swobodnego

Wyrażam zgodę na przetwarzanie moich

danych osobowych dla potrzeb

niezbędnych do realizacji procesu

Created using Inkscape; (C) 2011-2022 Jakub T. Jankiewicz; CC-BY-SA 3.0; source: https://github.com/jcubic/cv